PERFIL PROFESIONAL

Diseñador gráfico cuento con un gran conocimiento en creación de lenguajes e interfaces gráficas para medios digitales, páginas web, landing pages, ecommerce e intranets; con gran experiencia en la dirección gráfica y arquitectura digital basada en conceptos de navegabilidad y usabilidad.

Especialista en Ux apasionado por la investigación, creación y desarrollo de productos digitales enfocados en dar una experiencia global y conceptualización estratégica entre las necesidades de los usuarios, dentro de estos proyectos he requerido conocimientos específicos, que buscan dirigir a objetivos claros para cada cliente, es por esto que el trabajo en equipo, el manejo adecuado de herramientas digitales, conocimiento en Al, el diseño de wireframes y finalmente la implementación de layout, son funciones que se detallan en cada proyecto.

Información personal:

C.C 1037582237 de Envigado - Antioquia

Fecha de Nacimiento: 11/06/1987 B/bermeja - Santander

Estado: Soltero

Dirección: carrera 69 a 42 - 52, apartamento 101, S.Joaquín

Teléfono Casa: 2309583 Teléfono Móvil: 300 2135654



rozdiego@gmail.com http://www.rozdiego.com/

Educación:

1999 - 2004 Seminario San Pedro Claver B/bermeja - Santander

2005 - 2012 Universidad Pontificia Bolivariana Diseño Gráfico - Medellín



2012 CYMETRIA Training Center HTML5, CSS3 y JQuery Avanzado

Design Sprint - Platzi Diseño de interfaces móviles Platzi UX -Diseño de productos digitales Centrados enel Usuario - Alieno



Experiencia Laboral:

2014 - 2016 **Xegmenta**

Mi cargo se desempaña en el área de diseño. Desarrollo de páginas web, diseños de páginas web para dispositivos cómo desktop y móviles, para el servicios de streaming, creación y estrategia de E-mail marketing. Carteleras digitales(digital signage) creación y administración de contenidos en animación, videos, imágenes todo en alta definición para ser mostradas en pantallas industriales.

2016 - 2017 **Arkix**

Diseño de páginas web usando la metodología de arquitectura de información, usabilidad y accesibilidad siempre pensando en el usuario. Manejo de códigos, gestión de contenidos, software: Joomla, Wordpress, Html5, CSS3., Php Basico y la elaboración de correos masivos.

2017 - actualmente Intergrupo

Encargado de la creación de:
Wireframes
Workflows
Journey maps
Design Sprint - Design Thinking
Pruebas de usuario
Buenas practicas HTML5, CSS3, Jquery

Logros en Intergrupo

- royecto BUPA: maquetación en HTML5 y CSS3 utilizando las mejores prácticas en código y en preprocesador en SAS.
- ★ Proyecto EMI: Test de usabilidad con usuarios reales Colombia y en Uruguay con UCM, se hizo maquetación en HTML5 y CSS3 utilizando las mejores prácticas en código y en preprocesador en SAS.